臺灣士林地方法院交通事件裁定　　　　　　　　　　九十一年度交聲字第四九一號
　　原處分機關　臺北巿交通事件裁決所
　　異　議　人
　　即受處分人　甲○○
右列受處分人因違反道路交通管理處罰條例案件，對於臺北市交通事件裁決所九十一
年四月二十九日所為之處分（原處分案號：北市裁三字第車裁二二—一Ａ00000
00號），聲明異議，本院裁定如左：
    主  文
異議駁回。
    理  由
一、按汽車駕駛人停車時，在禁止臨時停車處所停車者，處新台幣六百元以上一千二
    百元以下罰鍰。道路交通管理處罰條例第五十六條第一項第一款定有明文。又設
    有禁止臨時停車標誌、標線之處所不得停車或臨時停車，道路交通安全規則第一
    百十一條第三款、第一百十二條第一款亦定有明文可參。再按紅實線標線，設於
    路側，用以禁止臨時停車，道路交通標誌標線號誌設置規則第一四九條第一項第
    一款第五目復定有明文甚明。
二、本件受處分人即異議人甲○○，於民國九十一年三月十三日上午十時十五分許，
    駕駛車牌號碼Ｙ七—○一○一自小客車，行經臺北市○○街二號週邊之劃有紅實
    線標線之路段，臨時停車（原誤繕為：於身心障礙專用停車位違規停車），經臺
    北市停車管理處（下簡稱停管處）人員拍照並製單舉發，認其違反道路交通管理
    處罰條例第五十六條第一項第一款（原誤繕為：同條項第十款）之規定，並經原
    處分機關即臺北市交通事件裁決所依上開規定及違反道路交通管理事件統一裁罰
    標準及處理細則等規定，於九十一年四月二十九日裁處受處分人罰鍰新台幣（下
    同）九百元。
三、受處分人聲明異議理由則以：告發單載為於身心障礙專用停車位違規停車，與事
    實不符，且伊係將車停放於承德路四段八十號和九六號後港街口，並非後港街二
    號週邊，而伊恰載送身心障礙之母親出門，因母親行動不便，下車扶助，停管處
    人員拍照即離去，未給伊合理答案云云，資為抗辯。
四、經查受處分人上開違規事實，有臺北市政府交通局九十一年三月二十日北市交停
    字第一Ａ0000000號舉發違反道路交通管理事件通知單、臺北市交通事件
    裁決所九十一年四月二十九日北市裁三字第車裁二二－一Ａ0000000號違
    反道路交通管理事件裁決書各一份及舉發違規之採證照片一幀附卷可稽。受處分
    人雖以上開情詞置辯，然有關受處分人確係將所駕駛之車牌號碼Ｙ七—○一○一
    號自小客車停放於繪有紅實線標線之禁止臨時停車處所乙情，有前揭照片一幀可
    按。而臺北市政府交通局九十一年三月二十日北市交停字第一Ａ0000000
    號舉發違反道路交通管理事件通知單，因電腦作業時擷取資料有誤，將違規事實
    五十六條第一項第一款「在劃有紅線路段停車」，誤植為五十六條第一項第十款
    「於身心障礙專用停車位違規停車」，業經臺北市停車管理處更正舉發，有該處
    九十一年四月十日北市停四字第○九一三一八八一三○○號書函一份附卷可憑，
    原處分機關亦以受處分人「在劃有紅線路段停車」，違反道路交通管理處罰條例
    第五十六條第一項第一款裁罰，與事實並無不符，受處分人仍執此異議，並無理
    由。又「週邊」二字意涵「附近」之意，受處分人確實違規停車，已如上述，關
    於違規地點雖未載明某路段某號前，亦無礙於事實之認定。至受處分人辯以載送
    身心障礙之母親出門，乃暫停扶母親上車云云，惟受處分人領有合格汽車駕駛執
    照，對於劃有紅實線處所，禁止臨時停車之規定，應知之甚明，其以上揭情詞置
    辯，無非卸責之詞，洵無可採。綜上所陳，受處分人有違規在禁止臨時停車處所
    停車之事實甚明，其所辯無非圖卸之詞，不足採信。從而原處分機關據以援引首
    揭規定，裁處罰鍰新台幣九百元，並無不當。本件聲明異議為無理由，應予駁回
    。
四、據上論斷，應依道路交通案件處理辦法第十九條，裁定如主文。
中      華      民      國    九十一    年      八      月    二十二    日
                                  臺灣士林地方法院交通法庭
                                      法  官  李  昆  霖
右正本證明與原本無異。
如不服本裁定應於送達後五日內向本院提出抗告狀。
                                      書記官  李  佩  真
中      華      民      國    九十一    年      八      月     三十     日
